# 报表附注可以以千元为计量单位吗

提问人：18626626703 时间：2017-02-24 10:47:37
报表附注可以以千元为计量单位吗，知道的或用过的请告诉一下，有准则支撑吗

回答人：chenyiwei
可以。 《公开发行证券的公司信息披露内容与格式准则第 2 号——年度报告的内容与格式（ 2016 年修订）》（证监会公告[2016]31号）第十条：公司在编制年度报告时应当遵循如下一般要求：（一）年度报告中引用的数字应当采用阿拉伯数字，货币金额除特别说明外，通常指人民币金额，并以元、千元、万元、百万元或亿元为单位。......